【裁判字號】    99,訴,1193
【裁判日期】    991026
【裁判案由】    偽造文書
【裁判全文】
臺灣彰化地方法院刑事判決              99年度訴字第1193號
公  訴  人  臺灣彰化地方法院檢察署檢察官
被      告  乙○○
上列被告因偽造文書案件，經檢察官提起公訴（99年度偵字第
7325號），被告於本院準備程序中就被訴之事實為有罪之陳述，
經本院合議庭裁定由受命法官獨任進行簡式審判程序審理，判決
如下：
    主  文
乙○○共同行使偽造私文書，足以生損害於公眾及他人，處有期
徒刑柒月，在中華電信ADSL/光世代＋室內電話新租用申請書、
中華電信ADSL租用契約條款、中華電信股份有限公司室內網路業
務服務契約、中華電信HiNet寬頻（非固定制）＋MOD優惠方案申
請書、臺中－客網（Ａ）施工單之客戶簽章欄、立契約人欄、客
戶名稱欄，各偽造「甲○○」之署名壹枚（合計偽造署名伍枚）
均沒收；又共同行使偽造私文書，足以生損害於公眾及他人，處
有期徒刑柒月，在臺灣大寬頻光纖上網「97Q3螢光方案」申請書
之申請人名稱欄、裝機聯絡人欄、附掛電話所有人名稱欄、客戶
簽章欄、附掛電話用戶簽章欄，各偽造「甲○○」之署名壹枚（
合計偽造署名伍枚）均沒收。應執行有期徒刑壹年，在中華電信
ADSL/光世代＋室內電話新租用申請書、中華電信ADSL租用契約
條款、中華電信股份有限公司室內網路業務服務契約、中華電信
HiNet寬頻（非固定制）＋MOD優惠方案申請書、臺中－客網（Ａ
）施工單之客戶簽章欄、立契約人欄、客戶名稱欄，各偽造「甲
○○」之署名壹枚，及在臺灣大寬頻光纖上網「97Q3螢光方案」
申請書之申請人名稱欄、裝機聯絡人欄、附掛電話所有人名稱欄
、客戶簽章欄、附掛電話用戶簽章欄，各偽造「甲○○」之署名
壹枚（合計偽造署名拾枚）均沒收。
    事  實
一、乙○○於民國94年間曾犯詐欺罪，經臺灣彰化地方法院判處
    有期徒刑3年確定，執行至96年12月28日假釋出獄，因於假
    釋期間犯竊盜、詐欺、偽造文書等罪，經撤銷假釋，於99年
    3月11日入監執行殘刑，尚未執行完畢（不構成累犯）。詎
    仍不知悔改，竟與姓名年籍不詳綽號「阿忠」之成年男子共
    同基於行使偽造私文書之犯意聯絡，趁「阿忠」以不詳方式
    ，取得張淙閩之國民身分證影本及健保卡影本之機會，分別
    為下列行為：
  (一)基於接續之犯意，先由「阿忠」於97年7月29日，在臺中市
    ○區○○路1段50巷8號7樓之46之租屋處，在「中華電信
    ADSL/ 光世代＋室內電話新租用申請書」、「中華電信ADSL
    租用契約條款」、「中華電信股份有限公司室內網路業務服
    務契約」、「中華電信HiNet寬頻（非固定制）＋MOD優惠方
    案申請書」之客戶簽章欄、立契約人欄、客戶名稱欄，各偽
    造「甲○○」之署名1枚（合計偽造署名4枚）而偽造用以表
    示甲○○欲申請於上址裝設00-00000000號室內電話及聯單
    編號TCHN00000000號「ADSL光世代網路」（中華電信股份有
    限公司所提供之ADSL網路服務係連線使用臺灣固網股份有限
    公司之網路）之上開私文書，並提供乙○○申辦使用之0000
    000000號行動電話門號（上開申請書誤載為0000000000）供
    聯絡確認，隨即將上開偽造之私文書連同甲○○之國民身分
    證影本及健保卡影本傳真至台灣固網股份有限公司客服中心
    而行使之，致使不知情之客服中心主管周柏良審核蓋章後，
    轉交與中華電信股份有限公司之承辦人員，安排裝機事宜；
    復緊接於97年8月4日上午8時起至12時許止，由乙○○在上
    址，佯裝係甲○○本人，負責聯繫接洽中華電信股份有限公
    司派往現場裝設上開室內電話及網路設備之施工人員，並於
    施工完畢後，於同日中午12時許，當場在「臺中－客網（Ａ
    ）施工單」之客戶簽名欄，偽造「甲○○」之署名1枚，而
    偽造用表示甲○○本人有在現場確認施工人員施工完竣之私
    文書，並交付予中華電信股份有限公司之施工人員收執而行
    使之，足以生損害於甲○○、中華電信股份有限公司及台灣
    固網股份有限公司。
  (二)渠等為使用臺灣固網所提供之費用優惠方案，又另行起意，
    由乙○○依「阿忠」之指示，於97年8月23日，在上址租屋
    處，在「臺灣大寬頻光纖上網『97Q3螢光方案』申請書」之
    申請人名稱欄、裝機聯絡人欄、附掛電話所有人名稱欄、客
    戶簽章欄、附掛電話用戶簽章欄，各偽造「甲○○」之署名
    1 枚（合計偽造署名5枚），並黏貼「阿忠」所提供之甲○
    ○之國民身分證影本及健保卡影本，而偽造用以表示甲○○
    欲申辦「臺灣大寬頻光纖上網『97Q3螢光方案』」之私文書
    後，隨即傳真至台灣固網股份有限公司客服中心而行使之，
    足以生損害於甲○○、中華電信股份有限公司及台灣固網股
    份有限公司。
二、案經臺灣彰化地方法院檢察署檢察官自動檢舉簽分偵查起訴
    。
    理  由
一、按除被告所犯為死刑、無期徒刑、最輕本刑為3年以上有期
    徒刑之罪或高等法院管轄第一審案件者外，於刑事訴訟法第
    273條第1項程序進行中，被告先就被訴事實為有罪之陳述時
    ，審判長得告知被告簡式審判程序之旨，並聽取當事人、代
    理人、辯護人及輔佐人之意見後，裁定進行簡式審判程序；
    除簡式審判程序、簡易程序及第376條第1款、第2款所列之
    罪之案件外，第一審應行合議審判；刑事訴訟法第273條之1
    第1項、第284條之1分別定有明文。本件被告乙○○所犯係
    死刑、無期徒刑、最輕本刑為3年以上有期徒刑或高等法院
    管轄第一審案件以外之罪，且於本院行準備程序時就被訴事
    實為有罪之陳述，經受命法官告知簡式審判程序之旨，並聽
    取公訴人、被告之意見後，本院合議庭認無不得或不宜改依
    簡式審判程序進行之處，經評議結果，裁定改由受命法官獨
    任行簡式審判程序。又簡式審判程序之證據調查，依刑事訴
    訟法第273條之2規定，不受同法第159條第1項審判外陳述排
    除之限制，再被告對於卷內之各項證據，亦不爭執證據能力
    ，故卷內所列之各項證據，自得作為證據，合先敘明。
二、上開犯罪事實，業據被告乙○○於偵查中及本院審理時坦承
    不諱，核與被害人甲○○於偵查中之供述及證人侯玉燕、李
    志遠於偵查中之證言相符，並有臺灣固網股份有限公司代客
    申裝數據業務用戶清單、中華電信ADSL/光世代＋室內電話
    新租用申請書、中華電信ADSL租用契約條款、中華電信股份
    有限公司室內網路業務服務契約、中華電信HiNet寬頻（非
    固定制）＋MOD優惠方案申請書、甲○○之國民身分證影本
    、甲○○之健保卡影本、中華電信股份有限公司臺灣南區電
    信分公司台中營運處99年7月16日函及所檢附之臺中－客網
    （Ａ）施工單影本、臺灣固網股份有限公司97年10月6日書
    函及所檢附之用戶申登資料與上線IP位置、97年11月11日書
    函、98年3月24日書函及所檢附之臺灣大寬頻光纖上網「
    97Q3螢光方案」申請書、臺灣大哥大股份有限公司98年11月
    10日書函及所檢附0000000000行動電話門號基本查詢資料與
    預付卡申請書等各1份在卷可資佐證，足認被告之自白與事
    實相符，應堪採信。本件事證明確，被告犯行堪以認定。
三、核被告乙○○就犯罪事實欄一(一)(二)所為，均係犯刑法第216
    條、第210條之行使偽造私文書罪。被告與姓名年籍不詳綽
    號「阿忠」之成年男子間就上開所為犯行，均具有犯意聯絡
    及行為分擔，為共同正犯。被告偽造簽名之行為係偽造私文
    書之部分行為，偽造私文書後復持以行使，偽造之低度行為
    應為行使之高度行為所吸收，均不另論罪。另被告行使偽造
    犯罪事實欄一(一)所示之私文書，係基於單一之犯意，於密切
    接近之時間、空間接續為之，應論以接續犯之包括一罪。又
    被告先後2次行使偽造私文書之行為，其犯意各別，行為互
    異，應予分論併罰。爰審酌被告前有竊盜、詐欺、偽造文書
    之前科素行不佳，有臺灣高等法院被告前案紀錄表可按，其
    為圖私利而犯罪，行為殊不足取，然其犯後已坦承認罪，及
    其犯罪動機、目的、手段等一切情狀，量處如主文所示之刑
    ，並定其應執行之刑。末查，被告在犯罪事實欄一(一)所示各
    文件上，偽造「甲○○」之署押（合計5枚），及在犯罪事
    實欄一(二)所示文件上，偽造「甲○○」之署押（合計5枚）
    ，依刑法第219條規定，宣告沒收。
據上論斷，應依刑事訴訟法第273條之1第1項、第299條第1 項前
段，刑法第210條、第216條、第219條、第51條第5款，判決如主
文。
本案經檢察官劉欣雅到庭執行職務。
中    華    民    國    99    年    10    月    26    日
                  刑事第六庭    法  官  黃玉琪
以上正本證明與原本無異。
如不服本判決，應於收受判決後10日內向本院提出上訴書狀，並
應敘述具體理由；其未敘述上訴理由者，應於上訴期間屆滿後20
日內向本院補提理由書（均須按他造當事人之人數附繕本「切勿
逕送上級法院」）。
告訴人或被害人對於判決如有不服具備理由請求檢察官上訴者，
其上訴期間之計算係以檢察官收受判決正本之日期為準。
中    華    民    國    99    年    10    月    26    日
                                書記官  黃得翔
附錄本案論罪科刑法條全文：
中華民國刑法第210條
（偽造變造私文書罪）
偽造、變造私文書，足以生損害於公眾或他人者，處 5 年以下
有期徒刑。

司法院資訊處製作；財團法人民間司法改革基金會備份。
